臺灣基隆地方法院刑事判決　　　　　　99年度交簡上字第46號
公　訴　人　臺灣基隆地方法院檢察署檢察官
上　訴　人
即　被　告　許聯豐
上列上訴人因公共危險案件，不服本院基隆簡易庭99年度基交簡
字第541 號，中華民國99年10月4 日所為第一審刑事簡易判決（
偵查案號：99年度偵字第3600號）提起上訴，本院管轄第二審之
合議庭判決如下：
    主  文
上訴駁回。
    事  實
一、本案經本院審理結果，認第一審判決以上訴人即被告犯刑法
    第185 條之3 之服用酒類，不能安全駕駛動力交通工具而駕
    駛罪，量處有期徒刑6月，如易科罰金以新台幣1,000元折算
    壹日，認事用法及量刑均無不當，應予維持。相關事實、證
    據及理由茲引用第一審判決書及檢察官聲請簡易判決處刑書
    之記載（詳如附件）。
二、上訴人上訴意旨略以：本件事發原因固為上訴人飲酒所致，
    然上訴人並未肇事逃逸，且與告訴人立即達成和解，並未置
    他人生命財產於不顧，原審判決認為上訴人置他人生命財產
    於不顧，顯與事實不符，其認事、用法及量刑均有未當云云
    。
三、按刑之量定及緩刑之宣告，係實體法上賦予法院得為自由裁
    量之事項，倘其未有逾越法律所規定之範圍，或濫用其權限
    ，即不得任意指摘為違法（最高法院75年臺上字第7033號判
    例意旨參照）。本件原審業已審酌被告前有3 次酒後駕駛，
    分別經本院判處拘役40日，緩刑3 年確定；拘役45日確定及
    臺灣花蓮地方法院判決判處有期徒刑3 月確定，猶不知悔改
    ，於酒後注意能力減退而仍逞能駕駛動力交通工具，形如道
    路遊走之不定時炸彈，置他人生命財產安全於不顧，及其已
    經發生實害、犯後態度等一切情狀，就被告所犯酒後駕駛罪
    ，判處有期徒刑6 月，如易科罰金以新台幣1,000 元折算壹
    日，是原審就上訴人酒後駕車之行為，已將審酌刑度之理由
    敘述詳明。至上訴人之上訴理由雖指其就酒後駕駛行為造成
    之過失傷害部分（未據告訴）並未逃避責任，並未置他人生
    命財產於不顧云云，惟本案原審所述之量刑理由均在指上訴
    人之酒後駕駛行為，並非指上訴人造成被害人周文婷受傷後
    有何逃避刑責之情，是上訴人於上訴理由中所指原審認定不
    當，尚有誤解。本件難認原審認定事實有何違誤或量刑有何
    明顯裁量逾越或濫用之違法情事，自應予維持。上訴核無理
    由，應予駁回。
據上論斷，應依刑事訴訟法第455 條之1 第1 項、第3 項、第36
8 條、第373 條，判決如主文。
本案經檢察官王亞樵到庭執行職務。
中    華    民    國   100    年    1     月    20    日
                  刑事第五庭審判長法    官  齊  潔
                                  法    官  王慧惠
                                  法    官  吳佳齡
以上正本證明與原本無異。
本件判決不得上訴。
中    華    民    國   100    年    1     月    20    日
                                  書 記 官  莊智凱
附件：
臺灣基隆地方法院刑事簡易判決       99年度基交簡字第541號
聲  請  人  臺灣基隆地方法院檢察署檢察官
被      告  許聯豐


上列被告因公共危險案件，經檢察官聲請以簡易判決處刑（99年
度偵字第3600號），本院判決如下：
        主  文
許聯豐服用酒類，不能安全駕駛動力交通工具而駕駛，處有期徒
刑陸月，如易科罰金，以新臺幣壹仟元折算壹日。
        事實及理由
一、本件犯罪事實、證據及應適用之法條均引用檢察官聲請簡易
    判決處刑書之記載（如附件）。
二、刑之酌科：
    依卷附臺灣高等法院被告前案紀錄表之記載，被告前已有 3
    次酒後駕駛，先後經法院判刑之紀錄，分別於91年5 月23日
    經本院以91年度基交簡字第235號判處拘役40日，緩刑3年確
    定；於91年12月23日經本院以91年度基交簡字第617 號判處
    拘役45日確定（另犯妨害公務被判拘役40日，定應執行刑為
    拘役80日）；於98年6 月22日經臺灣花蓮地方法院以98年度
    花交簡字第193 號判處有期徒刑3 月確定。詎被告竟不知悔
    改，猶於酒後注意能力減退而仍逞能駕駛動力交通工具，形
    如道路游走之不定時炸彈，置他人生命財產安全於不顧，及
    其對於正常交通所造成之危害（本案且已發生實害）、犯後
    態度等一切情狀，量處如主文所示之刑，並諭知易科罰金之
    折算標準，以示懲儆。
三、依刑事訴訟法第449 條第1 項、第454 條第2 項，刑法第18
    5 條之3 、第41條第1 項，逕以簡易判決處刑如主文。
如不服本判決，得自收受送達之日起10日內，向本院提起上訴。
中    華    民    國    99    年    10    月    4     日
                  基隆簡易庭法  官  王福康
以上正本證明與原本無異。
如不服本判決，應於判決送達後10日內，向本院提出上訴書狀，
敘述上訴理由，上訴於本院合議庭，並按他造當事人之人數附具
繕本。
中    華    民    國    99    年    10    月    4     日
                            書記官  彭淑芳
【附錄論罪法條】
刑法第185條之3：
    服用毒品、麻醉藥品、酒類或其他相類之物，不能安全駕駛
    動力交通工具而駕駛者，處一年以下有期徒刑、拘役或科或
    併科十五萬元以下罰金。
【附件】
臺灣基隆地方法院檢察署檢察官聲請簡易判決處刑書
                                      99年度偵字第3600號
    被      告  許聯豐  男  49歲（民國○○年○月○○日生）
                        住基隆市○○區○○路24之3號
                        國民身分證統一編號：Ｚ000000000號
上列被告因違背安全駕駛案件，業經偵查終結，認為宜以簡易判
決處刑，茲將犯罪事實及證據並所犯法條分敘如下：
        犯罪事實
一、許聯豐前有多次酒後駕駛之公共危險案件，最近一次甫於民
    國98年6 月22日，經臺灣花蓮地方法院以98年花交簡字第19
    3 號判處3 月有期徒刑，並於98年7 月28日易科罰金執行完
    畢，仍不知悔改，復於飲酒後，明知已不能安全駕駛動力交
    通工具，竟仍於98年12月23日17時30分許，酒後駕駛車牌號
    碼3457-TM 號之自小客車，沿基隆市○○街往暖暖社區大學
    方向行駛，行經基隆市○○街350 號前時，因不勝酒力，擦
    撞由周文婷所駕駛之車牌號碼為GP2-199 號重機車，致周文
    婷人車倒受有膝蓋及右手擦傷之傷害( 過失傷害部分未據告
    訴) 嗣經警測試其口中呼氣之酒精濃度為每公升0.87毫克，
    始查知上情。
二、案經基隆市警察局第三分局報告偵辦。
        證據並所犯法條
一、上揭事實，業據被告許聯豐供承不諱，並核與周文婷之供述
    相符，且有酒精濃度測試單、刑法第185 條之3 案件測試觀
    察紀錄表、生理平衡檢測紀錄表、基隆市警察局舉發違反道
    路交通管理事件通知單各1 紙附卷可資佐證，被告犯嫌應堪
    認定。
二、核被告所為，係犯刑法第185 條之3 酒後駕駛之公共危險罪
    嫌。請審被告有多次酒駕前科，且甫因酒後駕駛之公共危險
    案件，經易科罰金完峻，猶再犯本件，顯見其毫無悔意，請
    依累犯之規定加重其刑，並判處有期徒刑5 月以上之刑，以
    示懲儆。
三、依刑事訴訟法第451條第1項聲請逕以簡易判決處刑。
    此  致
臺灣基隆地方法院基隆簡易庭
中    華    民    國    99    年    9     月    8     日
                              檢  察  官  李吉祥
本件正本證明與原本無異
中    華    民    國    99    年    9     月    13    日
                              書  記  官  趙立慧
附錄本案所犯法條全文
中華民國刑法第185條之3
服用毒品、麻醉藥品、酒類或其他相類之物，不能安全駕駛動力
交通工具而駕駛者，處1年以下有期徒刑、拘役或科或併科15萬
元以下罰金。